【裁判字號】    92,上訴,1908
【裁判日期】    920728
【裁判案由】    偽造文書等
【裁判全文】
臺灣高等法院臺中分院刑事判決          民國九十二年度上訴字第一九○八號
    上  訴  人
    即  被  告  卯○○
右上訴人因偽造文書等案件，不服臺灣彰化地方法院九十二年度易字第五一二號，中
華民國九十二年七月二十八日第一審判決（起訴案號：臺灣彰化地方法院檢察署九十
二年度偵字第一二四四、一二四五、一二四七、一二四八、一二四九、一二五○、一
二五一、一二五二、一二五三、一二八三、一二八四、一二八五、一二八六、一二八
七、一二八八、一二八九號），提起上訴，本院判決如左：
    主      文
上訴駁回。
    事實及理由
一、本案經本院審理結果，認第一審判決認事用法及量刑均無不當，應予維持，並引
    用第一審判決書記載之事實、證據及理由（如附件）。
二、上訴人即被告卯○○在本院供承其有本案之犯行屬實，惟質疑所犯恐嚇取財，其
    中一部分已經檢察官為不起訴處分確定，何以在本案中仍被審理判罪云云，經查
    被告所稱業已不起訴處分之恐嚇取財犯行，係指原審判決書附表一編號三、四、
    八、九、十一、十二、十五、十六、十七、十八部分之犯行，此部分犯行，臺灣
    彰化地方法院檢察署檢察官於另案九十二年度偵字第一二五二、一二八三、一二
    八四、一二八五、一二八六、一二八七、一二八八、一二八九號案件中所以為不
    起訴處分，係因被告前亦曾犯恐嚇取財等案件，經臺灣臺中地方法院以九十一年
    度易字第九一三號判處有期徒刑五年六月，並於九十一年十二月十六日確定，檢
    察官以前開附表編號三等部分之犯罪時間均在該案判決確定前，認與該案具連續
    犯之裁判上一罪關係，故為不起訴處分，此有該不起訴處分書載明在卷可稽，然
    參照最高法院三十二年度上字第二五七八號判例意旨，就連續性犯罪，其確定判
    決之既判力，及於最後審理事實法院宣示判決前所發生之全部犯罪事實，亦即宣
    示判決後再發生之犯罪事實，即非前案確定判決效力所及，而前述臺灣臺中地方
    法院九十一年度易字第九一三號刑事判決之宣示判決日期為九十一年八月八日，
    是以在九十一年八月八日以後再犯者，自非該確定判決效力所及，而附表一編號
    三、四、八、九、十一、十二、十五、十六、十七、十八部分之犯罪時間均在九
    十一年八月八日以後，檢察官就上開部分誤為係前案確定判決效力所及，自非適
    法，原審因而就上開部分之犯罪加以審酌論處，並無不合，被告上訴意旨以此指
    摘原判決不當，非可採取，上訴為無理由，應予駁回。
三、據上論斷，應依刑事訴訟法第三百七十三條、第三百六十八條，判決如主文。
本案經檢察官子○○到庭執行職務。
中      華      民      國      九十二     年    十二     月   三十一   日
                                臺灣高等法院臺中分院刑事第二庭
                                      審判長法  官  羅  禮  政
                                            法  官  蔡  聰  明
                                            法  官  陳  欣  安
右正本證明與原本無異。
如不服本判決應於收受送達後十日內向本院提出上訴書狀，其未敘述上訴之理由者並
得於提起上訴後十日內向本院補提理由書（均須按他造當事人之人數附繕本）。
                                            書記官  紀  美  鈺
中      華      民      國      九十三     年     一      月     五     日
                                                                        Ｒ
臺灣彰化地方法院刑事判決                          九十二年度易字第五一二號
    公  訴  人  臺灣彰化地方法院檢察署檢察官
    被      告  卯○○  男  三十一歲（民國○○○年○月○日生）
                        住新竹縣竹東鎮○鄉里○○路○段九號八樓
                        （另案於台東泰源技能訓練所執行刑前強制工作）
                        身分證統一編號：Ｊ一二五二一六六一號
右列被告因恐嚇取財等案件，經檢察官提起公訴（九十二年度偵字第一二四四、一二
四五、一二四七、一二四八、一二四九、一二五０、一二五一、一二五三號），及依
職權調卷（九十二年度偵字第一二五二、一二八三、一二八四、一二八五、一二八六
、一二八七、一二八八、一二八九號），本院判決如左：
    主      文
卯○○共同連續意圖為自己不法之所有，以恐嚇使人將本人之物交付，處有期徒刑參
年。
附表二所示之物均沒收。
    事      實
一、卯○○前於民國八十一年十二月三日，因竊盜罪，經台灣新竹地方法院判處有期
    徒刑一年六月確定，八十三年七月三十一日，又因竊盜案件，經同上法院判處有
    期徒刑四年六月確定，二案經定執行刑為五年八月，入監服刑後，於八十五年八
    月二十日假釋出獄，惟未幾即遭撤銷假釋，尚有殘刑一年十月四日猶待執行；另
    其復於八十五年十二月十六日因竊盜案件，經台灣新竹地方法院判處有期徒刑一
    年二月確定，同年十二月二十日又因強盜案件，經台灣台北地方法院判處有期徒
    刑五年六月確定，二案經定執行刑為六年六月；八十九年十一月二十三日，又因
    強盜案件，經台灣高等法院台中分院判處有期徒刑十年確定，合併另犯之竊盜及
    偽造署押罪，定應執行刑為十四年；入監服刑後，因罹患慢性骨髓白血病，於九
    十年六月間保外就醫，惟於保外就醫期間，再犯竊盜及恐嚇取財罪，經台灣台中
    地方法院於九十一年八月八日判處有期徒刑五年六月，同年十二月十六日撤回上
    訴而告確定（上開案件均未構成累犯），惟卯○○仍不知悔改，因無正當職業，
    缺錢花用，竟思以竊取他人自小客車後向車主恐嚇取財之手法籌措錢財，經陳金
    城（另案由本院審理中）同意後，二人即先行購入質地堅硬，長約二十公分，客
    觀上可供為凶器使用之一字型六角鈑手及鉗子，卯○○另由報紙分類廣告至台中
    市○○路麥當勞速食店，以每本新台幣（下同）六千元之代價，向一位約三十餘
    歲，姓名年籍不詳之女子，購得如附表所示（戶名莊榮汶除外）之帳戶，或為順
    利申請取得人頭帳戶，另於九十一年七月初，由其提供本人相片，委請與其有共
    同犯意聯絡之綽號「福哥」之不知真實姓名成年男子，並基於概括之犯意，連續
    偽造登載為「莊榮汶」、「呂宏德」名義之身分證各一枚，完成後卯○○另行偽
    造「莊榮汶」名義之印章乙枚，於同年月四日，持前揭偽造之「莊榮汶」身分證
    及印章，前往台南區中小企業銀行興業分行，申請活期儲蓄存款帳戶使用，並於
    開戶之印鑑卡及申請資料上偽造「莊榮汶」之署押暨蓋用前揭偽造之「莊榮汶」
    印章，再交還台南區中小企業銀行興業分行之承辦人員，完成開戶手續，取得如
    附表一編號二所示帳號之「莊榮汶」名義帳戶，足生損害於莊榮汶之名譽。而卯
    ○○於取得前揭帳戶後，即用以作為竊車取贖之人頭帳戶，旋二人即共同基於意
    圖為自己不法之所有（附表一編號八、九除外，該部分乃卯○○獨自所為），並
    基於概括之犯意，自九十一年八月十四日起至同年十月十五日止，持前揭預先購
    得之六角鈑手及鉗子，於附表一所示之時、地，行竊如附表一所示之自小客車得
    手後，輪流以購得之易付卡門號0000000000、0000000000
    號行動電話或卯○○所有之易利信牌行動電話（序號000000000000
    000，使用門號不詳），依據竊得車輛內所留之車主電話及資料，向附表一所
    示之被害人乙○○等恐嚇，指示渠等須匯贖金至附表一所示之指定人頭帳戶帳號
    ，以贖回車輛，否則將予解體等語，致使被害人因而心生畏懼，憂慮失車無法尋
    回，各匯入如附表一所示之款項（附表一編號三、八、九、十一，或因被害人拒
    絕匯款，或未行竊得手，而未匯款），得款後，卯○○二人即以前揭人頭帳戶所
    附之提款卡至不特定金融機構自動提款機提領匯入之贓款朋分花用。嗣先於九十
    一年九月二十日一時許，卯○○在新竹縣竹東鎮○○路○段二一四號前，行竊附
    表一編號九被害人辰○○所有之車牌號碼二Ｈ－七五八八號自小客車時，未及得
    手即為被害人發現而倉皇逃逸，並將其所有之身分證及用以恐嚇附表一編號三被
    害人壬○○所用之易利信牌行動電話一具（序號00000000000000
    0）遺留現場；次於九十一年十月十八日二十時許，警方先在台中縣豐原市○○
    街一二九巷九號大門警衛室前緝獲陳金城，扣得內附恐嚇被害人所使用之行動電
    話門號0000000000、0000000000號ＮＯＫＩＡ牌、摩托蘿
    拉牌行動電話各一支；復於同日二十時十分許，循線前往台中縣豐原市○○街一
    二九巷九號七樓之六卯○○租屋處，扣得前揭行竊工具六角鈑手一支及鉗子五支
    、偽造之「莊榮汶」印章一顆及台南區中小企業銀行興業分行帳號000000
    0000000000「莊榮汶」名義帳戶存摺一本暨提款卡一張、偽造之「莊
    榮汶」及「呂宏德」身分證各一枚；同日二十時三十分許，卯○○返回上址租屋
    處時，警方再由其身上查獲台中大肚郵局戶名林俊男帳號0000000000
    0000號提款卡及苗栗公館郵局戶名林育秀帳號0000000000000
    0號提款卡各一張（扣案物均如附表二所示，其餘如附表一所示之人頭帳戶，若
    提款時提款卡遭機器沒收，則均將該人頭帳戶存摺丟棄，未能扣案）。
二、案經彰化縣警察局移送臺灣彰化地方法院檢察署檢察官偵查起訴及依職權調卷。
    理      由
一、右揭事實，業據被告卯○○於本院審理時坦承不諱，核與如附表一所示之被害人
    乙○○、巳○○、壬○○、未○○、丑○○、寅○○、己○○、林建坤、辰○○
    、戊○○、庚○○、辛○○、午○○、申○○、丙○○、丁○○等於警訊中指訴
    之情節相符，並有被告卯○○或共犯陳金城所有如附表二所示之物扣案足資佐證
    ，此外，復有車輛竊盜、車牌失竊資料個別查詢報表－查詢車輛認可資料、現場
    照片、贓物認領保管單、被害人乙○○匯款委託書、被害人戊○○及丙○○利用
    自動提款匯款之交易明細表及如附表一所示人頭帳戶開戶資料及往來明細等附卷
    可按，又扣案之「莊榮汶」名義之身分證，經送法務部調查局鑑定，其上「鋼印
    圖案、塑膠表面梅花分布圖案、背面螢光暗記圖案、透光梅花暗記圖案」均與該
    局檔存身分證樣本不符，應係偽造乙情，亦有該局九十二年七月九日出具之鑑定
    通知書在卷可憑，另扣案之「呂宏德」名義之身分證，外觀與「莊榮汶」名義之
    身分證相似，色澤雷同，且被告卯○○於警詢中曾供稱，該二枚身分證均係伊於
    九十一年七月初，提供相片委託綽號「福哥」之不知真實姓名成年男子所偽造等
    語，則該枚「呂宏德」名義之身分證，亦可確定為屬偽造無疑；再卷附台南區中
    小企業銀行興業分行帳號0000000000000000「莊榮汶」名義帳
    戶開戶印鑑卡及申請書上「莊榮汶」之署押，其筆順、字跡，均與被告卯○○當
    庭書就相符，可認係被告所申請無訛。綜合上情，足徵被告卯○○之自白與事實
    相符，應堪採信，其上開犯行，洵堪認定。至共犯陳金城經本院提訊與被告卯○○對質時，雖否認曾與之共犯如附表一（編號八、九部分除外）之竊盜、恐嚇取
    財犯行（見卷附本院九十一年度訴字第五八號九十二年五月二日訊問筆錄影本）
    ，惟查，共犯陳金城經警緝獲後，於警詢中均已坦承不諱，核與被告卯○○於本
    院調查、審理中所供一致，復帶同警方至行竊地點查證，其若非親身經歷，何能
    指認如此詳盡，是其事後辯稱，自不足採信，陳金城確有共犯本件竊盜及恐嚇取
    財犯行（附表一編號八、九部分除外），亦堪以認定。
二、查被告卯○○持以行竊之六角鈑手一支及鉗子五支，均為金屬製品，質地堅硬，
    客觀上均足以對人之生命、身體產生殺傷力，此經本院當庭勘驗無訛，核均屬凶
    器。是核被告卯○○所為，係犯刑法第三百二十一條第一項第三款攜帶凶器竊盜
    罪、第三百二十一條第一項第三款、第二項之攜帶凶器竊盜未遂罪（附表一編號
    九部分）、第三百四十六條第一項之恐嚇取財罪、第三百四十六條第三項、第一
    項之恐嚇取財未遂罪（附表一編號三、八、十一部分）、刑法第二百十六條、第
    二百十條、第二百十二條之行使偽造私文書、行使偽造特種文書罪。被告卯○○
    與陳金城間，就附表一（編號八、九除外）之竊盜、恐嚇取財犯行，互有犯意之
    聯絡及行為之分擔，應各論以共同正犯。被告卯○○所犯攜帶凶器竊盜罪、攜帶
    凶器竊盜未遂罪或所犯恐嚇取財罪、恐嚇取財未遂罪各罪間，時間緊接，觸犯基
    本構成要件相同之罪名，顯係基於概括犯意反覆所為，為連續犯，各應論以攜帶
    凶器竊盜既遂及恐嚇取財既遂之一罪論。又被告卯○○另犯之刑法第二百十六條
    、第二百十條、第二百十二條之行使偽造私文書、行使偽造特種證件罪，被告偽
    造「莊榮汶」、「呂宏德」名義之身分證之行為，與綽號「福哥」之不知真實姓
    名成年男子間，有犯意之聯絡及行為之分擔，為共同正犯，又其連續偽造「莊榮
    汶」、「呂宏德」名義之身分證，時間緊接，顯係基於概括之犯意，觸犯構成要
    件相同之罪名，應從連續犯之例，論以一罪；被告卯○○偽造身分證之低度行為
    ，為事後行使之高度行為所吸收，偽造「莊榮汶」名義之印章及於台南區中小企
    業銀行興業分行開戶印鑑卡及申請書上偽造「莊榮汶」之簽名之階段行為，為偽
    造私文書之行為所吸收，偽造私文書之低度行為，亦為其進而行使之高度行為所
    吸收，均不另論罪；被告所犯行使偽造私文書、行使偽造特種證件罪間，有方法
    、結果之牽連關係，應從一重之行使偽造私文書罪處斷。又被告上開所犯之攜帶
    凶器竊盜、恐嚇取財及行使偽造私文書罪間，亦具有方法、結果之牽連關係，應
    從一重之恐嚇取財罪處斷。附表一編號三、四、八、九、十一、十二、十五、十
    六、十七、十八部分之犯行，公訴人前以被告卯○○曾因恐嚇取財等案件，經台
    灣台中地方法院以九十一年度易字第九一三號判處有期徒刑五年六月，並於九十
    一年十二月十六日確定，前開部分之犯罪時間，均在判決確定前，且所涉之竊盜
    、恐嚇取財及偽造文書部分，與該案具連續犯或牽連犯之裁判上一罪關係，依刑
    事訴訟法第二百五十二條第一款：「案件曾經判決確定」之規定，以九十二年度
    偵字第一二五二、一二八三、一二八四、一二八五、一二八六、一二八七、一二
    八八、一二八九號為不起訴處分，然參照最高法院三十二年上字第二五七八號判
    例意旨，就連續性之犯罪，其確定判決之既判力，乃及於最後審理事實法院宣示
    判決前所發生之全部犯罪事實，而前述台灣台中地方法院以九十一年度易字第九
    一三號刑事判決，宣示判決日為九十一年八月八日，有該判決書在卷可參，是所
    謂確定判決之既判力之時點，即應以九十一年八月八日為區分，而附表一編號三
    、四、八、九、十一、十二、十五、十六部分之犯罪時間，均在九十一年八月八
    日以後，自非該確定判決既判力所及，公訴人誤為前案確定判決效力所及，並為
    不起訴處分，自非的論，再本院經審理結果，前開不起訴部分與本案業經起訴部
    分均認定有罪，且均具審判不可分之關係，則本案起訴效力自應及於全部，前揭
    不起訴處分即失其效力，本院仍得就全部事實加以審酌。又被告卯○○另犯之刑
    法第二百十六條、第二百十條、第二百十二條之行使偽造私文書、行使偽造特種
    證件罪，雖未經起訴，然此部分與起訴事實既具方法結果之牽連關係，為屬裁判
    上一罪，亦為起訴效力所及，本院自應一併審理，併此敘明。爰審酌被告卯○○
    前已因多次竊盜案件分遭判決確定，猶不知警惕，素行不佳，並再犯如附表一所
    示犯行，惡性重大，且不思正途，妄以不勞而獲，危害社會治安甚鉅，使社會大
    眾惶惶不安，及其犯罪之方法、手段、被害人所受之損害暨被告卯○○犯後坦承
    犯行，態度尚稱良好等一切情狀，量處如主文所示之刑，以示懲儆。扣案如附表
    二所示之物：編號一ＮＯＫＩＡ牌（內附行動電話門號0000000000號
    ）行動電話一具、編號二摩托蘿拉牌（內附行動電話門號0000000000
    號）行動電話一具、編號三易利信牌行動電話一具（序號0000000000
    00000）、編號四六角鈑手一支、編號五鉗子五支、編號六台南區中小企業
    銀行興業分行帳號0000000000000000「莊榮汶」名義帳戶存摺
    一本暨提款卡一張、編號七偽造之「莊榮汶」名義身分證一枚、編號九台中大肚
    郵局戶名林俊男帳號00000000000000號提款卡一張、編號十苗栗
    公館郵局戶名林育秀帳號00000000000000號提款卡一張，為被告
    卯○○或共犯陳金城所有，並供本件犯罪所用之物，編號八偽造之「呂宏德」名
    義身分證一枚，則係被告卯○○所有，供本件犯罪預備之物，爰依刑法第三十八
    條第一項第二款宣告沒收之；另附表二編號十一「莊榮汶」名義偽造印章一顆，
    編號十二台南區中小企業銀行興業戶名「莊榮汶」帳號00000000000
    00000號帳戶開戶印鑑卡及申請書上偽造之「莊榮汶」署押三枚，均應依刑
    法第二百十九條沒收。
據上論斷，應依刑事訴訟法第二百九十九條第一項前段，刑法第二十八條、第五十六
條、第二百十六條、第二百十條、第二百十二條、第二百十九條、第三百二十一條第
一項第三款、第三百四十六條第一項、第五十五條、第三十八條第一項第二款，罰金
罰鍰提高標準條例第一條前段，判決如主文。
本案經檢察官吳怡盈到庭執行職務。
中      華      民      國      九十二      年      七    月    二十八  日
                                臺灣彰化地方法院刑事第二庭
                                    法      官  王義閔
右正本證明與原本無異。
如不服本判決，應於判決送達後十日內，向本院提出上訴狀( 須附繕本 )。
告訴人或被害人對於判決如有不服具備理由請求檢察官上訴者，其上訴期間之計算係
以檢察官收受判決正本之日期為準。
                                      法院書記官  詹國立
中      華      民      國      九十二      年      七    月    三十一  日
刑法第二百十六條
行使第二百十條至第二百十五條之文書者，依偽造、變造文書或登載不實事項或使登
載不實事項之規定處斷。
刑法第二百十條
偽造、變造私文書，足以生損害於公眾或他人者，處五年以下有期徒刑。
刑法第二百十二條
偽造、變造護照、旅券、免許證、特許證及關於品行、能力、服務或其他相類之證書
、介紹書，足以生損害於公眾或他人者，處一年以下有期徒刑，拘役或三百元以下罰
金。
刑法第二百十九條
偽造之印章、印文或署押，不問屬於犯人與否，沒收之。
刑法第三百二十一條
犯竊盜罪而有左列情形之一者，處六月以上五年以下有期徒刑：
一、於夜間侵入住宅或有人居住之建築物、船艦或隱匿其內而犯之者。
二、毀越門扇、牆垣或其他安全設備而犯之者。
三、攜帶兇器而犯之者。
四、結夥三人以上而犯之者。
五、乘火災、水災或其他災害之際而犯之者。
六、在車站或埠頭而犯之者。
前項之未遂犯罰之。
刑法第三百四十六條
意圖為自己或第三人不法之所有，以恐嚇使人將本人或第三人之物交付者，處六月以
上五年以下有期徒刑，得併科一千元以下罰金。
以前項方法得財產上不法之利益或使第三人得之者，亦同
前二項之未遂犯，罰之。
附表一
編號  失竊時間  失竊地點  失竊車輛  被害人  恐嚇取財金額  指定匯入帳戶
一、  91.08.13  彰化縣伸  Ａ五－九  乙○○  新台幣（下同  大眾商業銀行戶名
      三時許    港鄉全興  六九八號          ）三萬元      黃子榮帳號001103
                路一四二  自小客車                        152638號
                之二號前
二、  91.08.18  彰化縣大  Ａ六－七  巳○○  五萬元        台南區中小企業銀
      三時許    村鄉大溪  二００號                        行興業分行戶名莊
                路二十之  自小客車                        榮汶帳號00000000
                0號旁                                    00000000號
三、  91.09.04  台中縣豐  Ｓ五－二  壬○○  四萬元        被害人拒絕匯款
      六時許    原市水源  二０一號                        未得逞
                路二一九  自小客車
                號
四、  91.09.07  彰化縣伸  七Ｌ－三  未○○  二萬元        新竹國際商業銀行
      七時許    港鄉泉厝  ０六八號                        台中分行戶名顏禎
                路一六七  自小客車                        延帳號0000000000
                                                          00號
五、  91.09.09  彰化縣溪  Ｎ五－八  丑○○  三萬元        同右
      六時許    湖鎮大溪  九五０號
              路二段一  自小客車
                六三號前
六、  91.09.18  彰化縣線  Ｒ八－二  寅○○  四萬元        同右
      五時許    西鄉沿海  二七六號
                路一段七  自小客車
                九九號前
七、  91.09.18  彰化縣和  Ｂ二－四  己○○  三萬元        同右
      七時許    美鎮仁愛  ０三五號
                路三０二  自小客車
                號前
八、  91.09.19  彰化縣和  Ａ七－六  林建坤  八萬元        先行尋獲失車
      六時許    美鎮道周  五六二號                        被害人未匯款而未
                路七九七  自小客車                        得逞
                號前
九、  91.09.20  新竹縣竹  二Ｈ－七  辰○○                本件僅卯○○獨自
      一時許    東鎮長春  五八八號                        一人行竊惟尚未得
                路一段二  自小客車                        手即為被害人發現
十、  91.09.23  彰化縣秀  Ｒ八－三  戊○○  六萬五千元    慶豐商業銀行大里
      五時十分  水鄉金陵  ０一六號                        分行帳號00000000
      許        村安北巷  自小客車                        00000000號帳戶
                一一七號
十一  91.10.04  苗栗市中  ＬＹ－八  庚○○  二萬五千元    被害人拒絕匯款
      十六時許  華路六三  ０九七號                        未得逞
                八之一號  自小客車
                地下室
十二  91.10.05  台中市北  Ｌ九－八  辛○○  四萬元        合作金庫銀行中清
      十五時五  屯區福祥  ０三一號                        分行戶名吳椿齡帳
      十分許    街五號旁  自小客車                        號0000000000000
                                                          號
十三  91.10.07  彰化縣線  八Ｈ－六  午○○  四萬一千元    同右
      一時許    西鄉金馬  四八八號
                路四十九  自小客車
                號
十四  91.10.07  台中縣梧  Ｍ六－０  申○○  三萬元        同右
      十七時許  棲鎮文華  八一七號
                街中港中  自小客車
                學旁
十五  91.10.11  苗栗縣頭  Ｒ四－一  丙○○  五萬元        大肚郵局戶名林俊
      中午許    份鎮光華  三五九號                        男帳號0000000000
                路與新生  自小客車                        0581號
                街口
十六  91.10.15  彰化市中  Ａ五－五  丁○○  三萬五千元    公館郵局戶名林育
      二十二時  山路楊漢  八五一號                        秀帳號0000000000
      許        銘醫院旁  自小客車                        2932號
十七  91.10.17  台中市興  Ｃ八－０  甲○○                被害人拒絕匯款
      七時許    安路二段  一八一號
                四六一巷  自小客車
                五十八弄
十八  91.10.18  彰化縣永  七Ｌ－一  癸○○  三萬五千元    公館郵局戶名林育
      三時三十  靖鄉瑚璉  ０五０號                        秀帳號0000000000
      分許      路一四０  自小客車                        2932號
                巷八號前
附表二
編號
一、ＮＯＫＩＡ牌（內附行動電話門號0000000000號）行動電話一具。
二、摩托蘿拉牌（內附行動電話門號0000000000號）行動電話一具。
三、易利信牌行動電話一具（序號000000000000000）。
四、六角鈑手一支。
五、鉗子五支。
六、台南區中小企業銀行興業分行帳號0000000000000000「莊榮汶
    」名義帳戶存摺一本暨提款卡一張。
七、偽造之「莊榮汶」名義身分證一枚。
八、偽造之「呂宏德」名義身分證一枚。
九、台中大肚郵局戶名林俊男帳號00000000000000號提款卡一張。
十、苗栗公館郵局戶名林育秀帳號00000000000000號提款卡一張。
十一、偽造「莊榮汶」名義印章一顆。
十二、台南區中小企業銀行興業戶名「莊榮汶」帳號00000000000000
      00號帳戶開戶印鑑卡及申請書上偽造之「莊榮汶」署押三枚。


司法院資訊處製作；財團法人民間司法改革基金會備份。
